# 系统开发服务验收后客户不满仅愿意部分付款，该如何处理？

提问人：18219240794 时间：2022-12-30 20:22:14
A司于 2019 年与客户签订软件开发合同，总价款 90 万元，该项服务以验收为时点确认收入， 2019 年系统交付验收，同时A司于 19 年确认 90 万收入。
合同约定客户分三期付款，但实际执行中并未参照合同。
2022 年，因客户对该系统部分子系统不满意，双方达成终止协议，客户仅需对合同付款 10 万元。A司初始视作债务重组处理，后觉不妥予以冲销，仅确认收回应收 10 万元，针对此合同，目前认为有两种处理方法，一是对该 90 万应收账款确认 80 万坏账损失，二是认为视作销售退回处理，冲本期收入。
请教陈版：针对该协议，如何进行处理较为妥当呢？

回答人：chenyiwei
该事项属于卖方履约瑕疵导致的合同变更，并不是因买方财务困难、无力付款而减免债务，故不属于债务重组，也不是坏账核销，而应按照收入准则下合同变更的规定处理，冲减前期已确认的收入（需考虑是否构成前期差错）。